臺灣臺中地方法院刑事判決　　　　　　　96年度訴字第2935號
公　訴　人　臺灣台中地方法院檢察署檢察官
被　　　告　乙○○
選任辯護人　陳佳俊律師
上列被告因違反電信法等案件，經檢察官提起公訴（96年度偵字
第16683號），本院判決如下：
    主    文
乙○○共同犯如附表一編號一、一、三所示之罪，分別處如附表
一編號一、二、三所示之刑，應執行有期徒刑貳年陸月。扣案如
附表二、三所示之物均沒收。
被訴違反電信法第五十六條第二項部分，無罪。
    犯罪事實及理由
壹、有罪部分
一、庚○○（綽號「川哥」，另由檢察官起訴）、郭國平（另由
    檢察官偵辦）及不詳姓名年籍之盧姓成年男子，於民國（下
    同）96年4月底起至6月底止，共同基於意圖為自己不法利益
    ，以有線方式盜接他人電信設備通信之犯意聯絡，由盧姓成
    年男子分別至欲盜接之電話所屬派出所附近隱密處設置控制
    箱，再自中華電信股份有限公司（下稱中華電信）立於路邊
    之交接箱端子面板後面電纜接續點找出欲盜接之派出所電話
    線，改線至其私設之控制箱，或自中華電信在電纜線上設置
    之RA箱內找出欲盜接之派出所電話線，改線至其私設之控制
    箱（內有控制開關及插座），先後計於臺中縣警察局豐原分
    局翁子派出所、神岡分駐所；東勢分局中坑派出所、石城派
    出所；烏日分局麗水派出所、龍津派出所；清水分局清泉派
    出所附近300至900公尺不等處私設控制箱，將上開派出所之
    電話線改線至其私設之控制箱內。乙○○則自96年5 月間某
    日起，與庚○○、郭國平、盧姓成年男子共同基於盜接他人
    電信設備通訊及詐欺取財之犯意聯絡，以開關1 次新臺幣（
    下同）1000元、2000元不等之代價，受僱於庚○○前往私設
    之控制箱進行切換控制開關之盜接電話行為以進行詐騙，並
    由庚○○提供附表二編號1、2、3、5及附表三編號1、2 、3
    所示之物交予乙○○，作為盜接電話及彼此連絡之用，吳延
    輝即將該附表二編號3所示之SIM卡插入其所有如附表二編號
    4所示之手機使用，每次欲實施詐騙行為前，即由庚○○撥
    打門號0000000000之電話給乙○○，告知欲盜接電話之私設
    控制箱位置，再由乙○○持可攜式之無線電話轉換器將控制
    箱內之線路接頭接至轉換器，再將控制開關轉至「我方模式
    」（即成功盜接派出所之電話，使派出所內之電話不通），
    藉此盜接派出所之電話，為免事跡敗露，約3 小時左右，即
    再前往私設之控制箱，將控制開關轉至「正常模式」（即派
    出所之電話可正常通話），先後切換開關約10餘次。其等盜
    接派出所電話而行詐欺取財之情形如下：
  (1)96年5月24日上午7時10分，盜接臺中縣警察局東勢分局中坑
    派出所00- 00000000號電話，撥打給甲○○，謊稱為甲○○
    在軍中服役之子吳文祥之輔導長，因吳文祥在東勢與人鬥毆
    致對方受傷嚴重，現在中坑派出所留置中，如不儘快與對方
    現金和解，吳文祥將移送軍法機關處理，甲○○因一時聯絡
    不到其子，隨即撥打中坑派出所之電話查證，因該派出所的
    電話已遭盜接，接聽電話之人向甲○○謊稱確有此事，甲○○因而陷於錯誤，依指示匯款新台幣116700元至指定之帳戶
    。
  (2)96年6月14日上午5時10分許，盜接上開中坑派出所之電話，
    撥打給戊○○，謊稱為戊○○在成功嶺服役之子邵志明之輔
    導長，因邵志明在東勢地區與人鬥毆致對方受傷嚴重，現在
    中坑派出所留置中，必須儘快與對方現金和解才可返家，戊○○撥打中坑派出所之電話欲查證，因一時無法打通，親自
    前往中坑派出所了解，始知該派出所之電話遭盜接作為詐騙
    之用，而未受騙。
  (3)96年6月27日上午5時45分許，盜接台中縣警察局烏日分局麗
    水派出所00- 00000000號電話，撥打給癸○○，謊稱為癸○○在軍中服役之子黃俊誠之下士班長，因黃俊誠在KTV 與人
    打架而打傷人，傷者送台南奇美醫院，黃俊誠被逮捕至麗水
    派出所，並要癸○○打電話向麗水派出所查證，癸○○向查
    號台查得麗水派出所之電話後，即撥打麗水派出所之電話，
    接聽電話之人謊稱黃俊誠確因打傷人準備送軍法機關，並提
    供藍輔導長之電話給癸○○，叫癸○○與之聯絡，癸○○依
    指示聯絡後，藍輔導長表示已談妥和解金額，要其匯款1167
    00元至其指定之帳戶，癸○○因而陷於錯誤，前往郵局欲匯
    款時，因郵局承辦人員詢問匯款原因，經癸○○告知後，該
    承辦人員察覺有異而打電話報警，經警方向黃俊誠服役之單
    位查詢，癸○○始知受騙，而未匯款。
  (4)96年6月27日上午6時30分許，盜接上開麗水派出所電話，撥
    打給壬○○，謊稱係壬○○之弟曾億旺軍中服役之藍輔導長
    ，因曾億旺前往台中出公差時，與人發生鬥毆而打傷人，傷
    者已送台南奇美醫院，曾億旺已送至麗水派出所，壬○○撥
    打麗水派出所之電話欲找其弟談話，因該派出所之電話已遭
    盜接，接聽電話之人向壬○○謊稱其弟已於半小時前移送高
    雄的軍事機關，壬○○遂從台中開車前往奇美醫院，期間藍
    輔導長一再以電話與之聯絡，詢問其行蹤，並一再告知只要
    以10餘萬元和解即可，惟因藍輔導長遲未告知傷者姓名，壬○○察覺有異，再次撥打麗水派出所之電話查證，經警員接
    聽後始知受騙，而未匯款。
  (5)96年6月27日上午7時許，盜接麗水派出所電話，撥打給辛○○，謊稱係辛○○之子洪俊達軍中服役之同事，因洪俊達出
    差時與人打架，致對方一眼將近失明，並將對方手腳打斷，
    洪俊達現在麗水派出所，叫辛○○打電話向麗水派出所查證
    ，辛○○查得麗水派出所之電話後，即撥打麗水派出所之電
    話，接聽電話之人謊稱確有此事，隨後自稱藍輔導長者即打
    電話給辛○○，告知辛○○如未和解，必須移送軍事法庭審
    判，辛○○因而陷於錯誤，委託藍輔導長與對方和解，後藍
    輔導長電話告知已達成和解，必須匯款116700元至復華銀行
    竹北分行邱慧珍之帳戶（帳號：0000000000000 ），辛○○
    即委託友人江乾玉匯款116700至上開帳戶，於當日下午3、4
    時許，對方表示未接到匯款，辛○○察覺有異，經報警而循
    線查獲麗水派出所電話遭人盜接而行詐騙之情。嗣乙○○於
    96年7月4日21時10分許，前往私設在臺中縣龍井鄉○○村○○路○ 段守望相助隊旁即麗水派出所附近之私設控制箱切換
    控制開關時，為在場埋伏之員警當場查獲，並扣得庚○○及
    乙○○所有供犯罪所用之物及電信器材（詳如附表二所示）
    ，復於台中縣大雅鄉○○路203 巷11號乙○○住處扣得庚○○所交付及其所有之物及電信器材（詳如附表三及附表四所
    示）。
二、證人庚○○於偵訊證稱：被告知道是接派出所的電話，也知
    道是詐騙用等語，惟證人庚○○於本院審理時到庭結證稱：
    伊雖未告知被告盜接的電話是派出所，但有給被告地圖，地
    圖上有標示派出所，伊是以猜測方式回答檢察官等語，是證
    人庚○○於偵訊所為被告知悉盜接派出所電話用以詐騙之證
    言，係其推測之詞，依刑事訴訟法第160 條之規定，自無證
    據能力。又按現行刑事訴訟法為保障被告之反對詰問權，排
    除具有虛偽危險性之傳聞證據，以求實體真實之發見，於該
    法第159條第1項明定被告以外之人於審判外之言詞或書面陳
    述，除法律有規定者外，不得作為證據。而刑事訴訟法第15
    9條之1至159條之4有傳聞法則之例外規定，且被告以外之人
    於審判外之陳述，雖不符前4 條之規定，而經當事人於審判
    程序同意作為證據，法院審酌該言詞陳述或書面陳述作成時
    之情況，認為適當者，亦得為證據；當事人、代理人或辯護
    人於法院調查證據時，知有第159條第1項不得為證據之情形
    ，而未於言詞辯論終結前聲明異議者，視為有前項之同意，
    刑事訴訟法第159條之5定有明文。本件檢察官、被告及辯護
    人並未就被告以外之人於審判外之陳述有所爭執，且迄於言
    詞辯論終結前，均未主張有刑事訴訟法第159條第1項不得為
    證據之情形，是應認已同意作為證據，且經本院審酌後，認
    無不適當之情形，應認均有證據能力，合先敘明。
三、訊據被告乙○○固坦承於上開時、地為警查獲，及受僱於庚○○從事盜接電話之切換開關工作，每次切換開關之代價為
    1000元或2000元，共切換約10餘次之事實不諱，惟矢口否認
    知悉盜接之電話為派出所之電話及詐欺取財之犯行，辯稱：
    伊先前在徵信社任職時因故認識庚○○，因伊本身患病，已
    年餘無工作，庚○○找伊從事切換開關之工作，伊為扶養小
    孩才答應，經伊詢問切換開關之用途，庚○○要伊不要問那
    麼多，伊只有單純去麗水、石城、清泉派出所附近切換開關
    而已，伊不知道盜接的是派出所電話，也不知庚○○盜接電
    話的目的是作詐欺取財之用，云云，辯護人則以：被告並無
    製造、變造或輸入電信器材之行為，依證人庚○○之證述可
    知，裝設控制箱及切換開關均由盧姓成年男子所為，扣案之
    轉換器亦由證人庚○○交付被告，被告不知證人庚○○切換
    開關之用途，證人庚○○亦證稱未告知被告切換開關之用途
    ，被告僅依指示前往已裝設好之盜接派出所線路之控制箱切
    換開關，被告主觀上僅知違反電信法之規定而已。又證人庚○○於鈞鋎證稱：中坑派出所電話部分，係由盧姓成年男子
    切換開關，是被害人甲○○、邱金生因此遭詐騙之事，被告
    並未參與，而與被告無關云云置辯。經查：
  (一)證人丁○○即中華電信豐原營運處第一客戶網路中心主任到
    結證稱：盜接之方式有二，一種是從中華電信立在路邊之電
    信交接箱的端子面後面電纜接續點去改線到其他隱密之處的
    控制箱，這種方式就是非法開啟進入中華電信之交接箱，翁
    子派出所被盜接就是屬於這種，非法開啟時，中華電信之電
    腦會顯示並紀錄非法開啟。另一種是架空線路，從中華電信
    在電纜線上設置之RA箱，在RA箱內改線接至私設的控制箱，
    這種方式未經過中華電信設置之電信交接箱，電腦無法查出
    ，RA箱沒有設置開關，麗水、石城派出所均屬此種盜接方式
    ，翁子派出所因派出所有申報電話線路故障，中華電信有派
    員檢查線路，檢查後才知遭人盜接，且翁子派出所的線路於
    電信交接箱之監控系統亦有顯示非法開啟，翁水派出所電話
    遭盜接經查獲之時間在麗水派出所之前，石城派出所電話遭
    則盜接被查獲之時間在麗水派出所之後，翁子、石城、神岡
    中坑派出所均由伊前往現場，在現場均有看到與扣案之控制
    箱一模一樣之白鐵箱，箱內之陳設均屬相同，有控制開關、
    插座，白鐵箱外有上鎖，鎖頭及鑰匙與扣案之物相同，私設
    之控制箱距翁子派出所約6、700公尺；距神岡分駐所距約70
    0公尺；距中坑派出所300公尺，距石城派出所約8、900公尺
    等語（見本院卷第73-76頁）。
  (二)證人己○○即本件承辦員警到庭結證稱：總共查獲7 個派出
    所遭盜接，烏日分局麗水、龍津派出所；清水分局清泉派出
    所、豐原分局翁子、神岡派出所；東勢分局中坑、石城派出
    所，因先知悉翁子及中坑派出所電話被盜接，有請中華電信
    配合查線路，當天查獲麗水派出所，是因查獲當天麗水派出
    所發現電話被盜接，請中華電話查線路確定被盜接後，在現
    場埋伏而查獲被告，並帶被告至其住處搜索，查扣到盜接其
    他派出所電話而私設之控制箱鑰匙，隔天借提被告帶同到各
    個現場找出他們私設的控制箱，有到龍津、清泉、神岡、石
    城派出所附近私設控制箱之處，伊當時是直接問被告何時開
    始盜接派出所電話，還未製作筆錄前，有與被告短暫交談，
    交談中得知被告知悉盜接的電話是派出所的電話，他們盜接
    派出所之電話有二階段，第一階段是從路旁之交接箱或RA箱
    盜接線路到其私設之控制箱，在這階段不會影響派出所之電
    話，第二階段是要實詐騙行為時，要將派出所之電話轉接到
    他們可以控制之下，所以他們要到私設控制箱以轉換器將箱
    內之線路接頭接到轉換器，轉換器本身有SIM卡，將線路控
    制開關轉至「我方模式」，電話就從派出所轉到他們控制之
    下，如他們不要盜接時，則將控制開關恢復到原來正常的模
    式，他們的轉換器是可攜式的，他們要盜接哪個派出所的電
    話，就帶轉換器到該派出所附近私設之控制箱作上述轉換動
    作，當天查獲被告時，被告已取出轉換器，準備帶走，轉換
    器、控制箱及控制開關如警卷照片所示，被告作筆錄時，有
    說切換開關之作用就是把別人電話線路轉至他們可以控制之
    下等語（見本院卷第78-79頁）。
  (三)證人庚○○到庭結證稱：伊以綽號「阿川」與被告聯絡，96
    年5月中或5月底找被告，跟他說要切換開關，被告沒有問切
    換開關的用途，也未告訴被告切換開關的是派出所的電話線
    路，伊找被告僅作切換開關，控制箱及箱內的切換開關都是
    年約43歲之盧先生所裝設，找被告切換開關時，控制箱均已
    裝設完成，從路邊之交接箱及電纜上之RA箱私接線路至控制
    器，亦為盧先生所為，翁子、中坑派出所之控制箱都是盧先
    生去切換開關，因大部分都是盧先生負責，盧先生沒空，才
    會找被告去切換開關，但伊沒有做紀錄，所以無法很清楚記
    住被告與盧先生去切換開關之分工情形，扣案之轉換器之功
    能是轉接功能，類似電信局的轉接，轉換器內有SIM卡1張，
    需先設定轉接到何處的號碼，不是由伊設定，由主嫌郭國平
    設定好之後，交付郭國平之母，伊再向郭國平之母拿，要使
    用時再把轉換器帶至派出所附近私設之控制箱，接起端子，
    用控制開關轉到「我方模式」，即可完成轉接功能。郭國平
    委託伊找會轉接電話的人，伊起初不知郭國平作何事，直到
    96 年5月初才知郭國平從事詐騙，因伊知悉盜接派出所電話
    ，私設控制箱叫由盧先生自行勘查地形後決定，伊以前不曾
    見過扣案之轉換器，伊交給被告扣案之轉換器、轉換器電池
    、控制箱鎖頭、鑰匙、門號0000000000之SIM卡，後來因為
    沒有用，就把全部控制箱之鑰匙交付被告，被告切換開關前
    ，伊會交付盧先生所繪製標示控制箱位置、附近地標之派出
    所位置之圖予被告，被告切換開關1 次之代價為1000元，每
    次開至關約3 小時，被告切換開關約10次，伊均撥打被告持
    用之門號0000000000與被告聯絡切換開關之事等語（見本院
    卷第80- 87頁）。又證人庚○○之前在徵信社時認識郭國平
    ，也知悉何人會盜接電話，於96年4 月間找盧先生盜接電話
    ，之後再找被告，問被告是否要接切換開關的工作，並將標
    有派出所之地圖交給被告，自96年4月至6月間共向郭國平拿
    了8次錢，每次都拿2萬元，再分拿給盧先生及被告，盜接電
    話之時間是96年4月至6月底，新的地點施工完畢，隔約10天
    之後，證人庚○○就會打電話給郭國平，郭國平就會告知何
    時前往拿錢，約10天盜接1 個派出所，拿到詐騙的錢之後，
    證人庚○○就會請盧先生再找新的點等情，業據證人庚○○
    於偵訊結證明確（見本院卷第54- 55頁）。查證人庚○○於
    偵查中作證時，被告並未在場，被告並於96年7月5日即因本
    案而羈押於臺中看守所，證人庚○○應無受被告影響或與被
    告串證之虞，又被告就其受僱切換開關之代價及次數，及被
    告僅負責切換開關之事實，與證人庚○○上開證述相符，復
    有附表二編號1至4、附表三編號1至3所示之物扣案可證，足
    認證人庚○○就此部分之證述與事實相符，足堪採信。至於
    證人庚○○於本院所為：大部分由盧先生負責切換開關，被
    告僅負責切換石城、清泉、麗水派出所附近私設控制箱之切
    換開關等語，因警方於被告住處除查獲被告供稱前往石城、
    清泉、麗水派出所切換開關而以透明夾鏈袋書寫「清泉」、
    「麗水」之控制箱鑰匙外，尚查獲以透明夾鏈袋書寫「龍津
    」、「中坑」、「神岡」之控制箱鑰匙，有扣押筆錄、扣押
    物品目錄表在卷可稽（見警卷(一)第9-13頁）及上述之物扣案
    可證，佐以為了避免盜接派出所電話詐騙之行為遭警查獲，
    被告等人於盜接之派出所電話詐騙被害人得逞或經過10天左
    右即轉而盜接另一派出所之電話，已如前述，則被告如未前
    往切換開關之控制箱鑰匙，衡情證人庚○○應無將盜接進行
    詐騙後之控制箱鑰匙交予被告保管之理，是此部分之證言，
    顯係附和及迴護被告之詞，與事實不符而不值採信。從而，
    盧姓成年男子負責於派出所附近私設控制箱，再由被告負責
    切換控制箱內控制開關之事實，堪以認定。
  (四)被害人甲○○、戊○○、癸○○、壬○○、辛○○分別經歷
    犯罪事實及理由一(1)、(2)、(3)、(4)、(5)所載之情形，因而受
    騙依指示匯款或因及時察覺而未匯款之事實，業據被害人戊○○、癸○○、壬○○、辛○○於警詢證述甚詳（警卷(一)37
    -39頁、第50-52頁、第53-55頁、本院卷第101-102頁），並
    據證人壬○○、癸○○於本院結證屬實（見本院卷第124-12
    5頁、第133-134頁），復有被害人甲○○報案之臺中縣警察
    局刑警大隊公務電話紀錄、元大銀行客戶往來交易明細戶名
    邱慧珍）等在卷可參（見警卷(一)35頁、本院卷第108 頁），
    則被害人甲○○、戊○○、癸○○、壬○○、辛○○因中坑
    及麗水派出所電話遭人盜接而受騙之事實，堪信為真實。
  (五)被告前往切換控制開關之私設控制箱，係設於派出所附近約
    300公尺至900公尺處，且證人庚○○指示被告切換開關前，
    會先行交付控制箱所在之位置圖予被告，而該位置圖上均有
    標示派出所之位置，已如前述，查盜接電話之目的意在從事
    不法之事而不被查獲，邇來詐騙集團利用未顯示來電號碼或
    利用外勞及他人申辦之行動電話門號進行詐騙，甚而盜接公
    家機關之電話進行詐騙等情，業經報章雜誌、電視媒體一再
    報導，政府並一再宣導，被告自難諉為不知，被告前往切換
    控制開關之私設控制箱既設於派出所附近，為取信被害人，
    盜接派出所電話實為最上策，被告對此實無不知之理，何況
    ，被告為警查獲時，與員警短暫交談中，亦向員警透露知悉
    盜接派出所電話一節，已據證人己○○證述甚詳，是被告知
    悉盜接派出所電話詐騙之事實，足堪認定。
  (六)按共同正犯之意思聯絡，原不以數人間直接發生者為限，即
    有間接之聯絡者，亦包括在內。如甲分別邀約乙、丙犯罪，
    雖乙、丙間彼此並無直接之聯絡，亦無礙於其為共同正犯之
    成立，此有最高法院77年台上字第2135號判例要旨可資參照
    ，又共同正犯應對犯罪之全部事實負責，被告受僱於庚○○
    切換盧姓男子設置控制箱之盜接電話開關，其與郭國平、盧
    姓成年男子雖無直接之聯絡，亦無礙於共同正犯之成立，被
    告仍就全部犯罪事實負責。
  (七)綜上所述，被告所為之辯解顯係事後卸責之詞，不足採信，
    本件事證明確，被告犯行堪以認定。
四、核被告所為，係犯電信法第56條第1 項以有線方式，盜接他
    人電信設備通信罪、刑法第339條第1項詐欺取財罪（被害人
    甲○○、辛○○）、刑法第339條第3項、第1 項詐欺取財未
    遂罪（被害人戊○○、癸○○、壬○○）。電信法第56條第
    1 項意在處罰詐得免繳電信通信費用之不法利益規定，乃刑
    法第339條第2項詐欺得利罪之特別法，依特別法優於普通法
    之原則，自無須再論以詐欺得利罪。被告所犯上開各罪與郭
    國平、庚○○、盧姓成年男子彼此間，均有犯意之聯絡及行
    為之分擔，均為共同共犯。先後7 次以有線方式，盜接他人
    電信設備通信及先後2次詐欺取財既遂、3次詐欺取財未遂之
    犯行，犯意各別，行為互殊，應予分論併罰。爰審酌被告犯
    罪之動機、目的，盜接派出所電話進行詐騙之手段，危害社
    會治安甚深，及被告所參與之行為、所得利益暨犯後坦承部
    分犯行等一切情狀，分別量處如附表一編號一至三所示之刑
    ，並定其應執行刑有期徒刑2年6月。扣案附表二編號1、2、
    3 、4及附表三編號3、4、5、6、7所示之物，均係電信器材
    ，爰依電信法第60條規定宣告沒收；附表二編號5及附表三
    編號1、2所示之物，係被告或共犯所有供犯罪所用之物，應
    依刑法第38條第1項第2款宣告沒收。至於附表四所示之物，
    雖係被告所有，惟並無證據足資證明係被告供犯罪所用之物
    ，爰不併予宣告沒收。
貳、無罪部分
一、公訴意旨另以被告上開盜接行為，另涉有電信法第56條第2
    項之罪嫌云云。按犯罪事實應依證據認定之，無證據不得認
    定犯罪事實；不能證明被告犯罪者，應諭知無罪之判決，刑
    事訴訟法第154條第2項、第301條第1項前段分別定有明文。
    又事實之認定，應憑證據，如未能發現相當證據，或證據不
    足以證明，自不能以推測或擬制之方法，為裁判基礎（最高
    法院40年台上字第86號判例意旨參照）。且認定犯罪事實所
    憑之證據，雖不以直接證據為限，間接證據亦包括在內；然
    而無論直接或間接證據，其為訴訟上之證明，須於通常一般
    之人均不致有所懷疑，而得確信其為真實之程度者，始得據
    為有罪之認定，若其關於被告是否犯罪之證明未達此程度，
    而有合理性之懷疑存在時，致使無形成有罪之確信，依罪證
    有疑，利於被告之證據法則，即不得遽為不利被告之認定（
    最高法院76年台上字第4986號判例意旨參照）。
二、訊據被告堅詞否認有何電信法第56條第2 項之犯行，辯稱：
    伊僅負責前往私設控制箱切換開關而已等語；辯護人則以：
    私設控制箱及箱內之切換開關，均由盧先生所裝設，轉換器
    係由證人庚○○交予被告等情，業證人庚○○證述在卷，核
    被告供述相符，被告並無製造、變造或輸入電信器材之行為
    等語置辯。公訴人認被告涉有上開犯行，無非以於被告住處
    查獲附表三、四所示之物為依據，惟從路邊交接箱及電纜線
    上之RA箱私接線路至私設控制箱之工作均由盧姓成年男子負
    責，且扣案附表三編號1至3所示之物係庚○○所交付，業經
    本院認定如上，況且附表三編號5、6、7及附表四編號1、2
    、4、5所示之物，均為平時常見之物，且無證據足資證明附
    表三編號4至7及附表四所示之物（即非庚○○交付予被告之
    物）係被告作為盜接電話之用，尚難單憑被告持有上開物品
    逕為不利被告之認定。按檢察官就被告犯罪事實，應負舉證
    責任，並指出證明之方法，檢察官就此部分之舉證，既不足
    令本院形成有罪之確信，應為被告無罪之諭知。
據上論斷，應依刑事訴訟法第299條第1項前段、第301條第1項，
電信法第56條第1 項、第60條，刑法11條、第28條、第339條第1
項、第3項、第51條第5款，刑法施行法第1條之1，判決如主文。
本案經檢察官丙○○到庭執行職務
中　　華　　民　　國　　96　　年　　12　　月　　7 　　日
                  刑事第八庭  審判長法  官  林慧英
                                    法  官  簡源希
                                    法  官  戴嘉慧
附表一：
一、盜接中坑派出所電話而詐欺部分：
    電信法第56條第1 項以有線方式盜接他人電信通信設備罪，
    處有期徒刑5 月；刑法第339條第1項詐欺取財罪，處有期徒
    刑5月（被害人甲○○）、刑法第339條第1項、第3項詐欺取
    財未遂罪，處有期徒刑3月（被害人戊○○）。
二、盜接麗水派出所電話而詐欺部分：
    電信法第56條第1 項以有線方式盜接他人電信通信設備罪，
    處有期徒刑5月；刑法第339條第1項、第3項詐欺取財未遂罪
    ，處有期徒刑3月（被害人癸○○），刑法第339條第1 項、
    第3項詐欺取財未遂罪，處有期徒刑3月（被害人壬○○）、
    刑法第339條第1項詐欺取財罪，處有期徒刑5 月（被害人辛○○）。
三、盜接翁子派出所、神岡派出所、石城派出所、清泉派出所、
    龍津派出所電話部分：
    電信法第56條第1 項以有線方式盜接他人電信通信設備罪，
    各處有期徒刑5月。
附表二：
1、無線電話轉換器1具（含門號0000000000之SIM卡及電池各1個
   ）
2、線路控制箱1只（含鎖頭及鑰匙各1個）
3、門號0000000000之SIM卡1張
4、摩托羅拉牌行動電話1支
5、川哥連絡電話之便條紙1紙
附表三：
1、控制開關使用說明1紙
2、透明夾鏈袋分別書寫「中坑」、「麗水」、「清泉」、「神
   岡」、「龍津」之夾鏈袋各1個及控制箱鑰匙各2支
3、無線電話轉換器充電器1個
4、電話線路測試機1台
5、蕊線鋸狀夾1個
6、電話線3條
7、來電顯示器1個
附表四：
1、削皮機1個
2、T型六角扳手1支
3、包商39鑰匙1支
4、插線器1支
5、鑰匙15支
上正本證明與原本無異。
如不服本判決，應於收受送達後10日內向本院提出上訴書狀（應
敘述具體理由並附繕本）。
上訴書狀如未敘述理由，應於上訴期間屆滿後20日內補提理由書
於本院。
                                    書記官  廖碩薇
中　　華　　民　　國　　96　　年　　12　　月　　7 　　日
附錄論罪科刑法條
電信法第56條
意圖為自己或第三人不法之利益，以有線、無線或其他電磁方式
，盜接或盜用他人電信設備通信者，處5 年以下有期徒刑，得併
科新台幣150萬元以下罰金。
意圖供自己或第三人盜接或盜用他人電信設備通信，而製造、變
造或輸入電信器材者，處1年以上7年以下有期徒刑，得併科新台
幣3 百萬元以下罰金。意圖供第三人盜接或盜用他人電信設備通
信，而販賣、轉讓、出租或出借電信器材者，亦同。
意圖供自己或第三人犯罪之用而持有前項之電信器材者，處3 年
以下有期徒刑，得併科新台幣50萬元以下罰金。
第1項及第2項之未遂犯罰之。
刑法第339條
意圖為自己或第三人不法之所有，以詐術使人將本人或第三人之
物交付者，處5年以下有期徒刑、拘役或科或併科1千元以下罰金
。
以前項方法得財產上不法之利益或使第三人得之者，亦同。
前二項之未遂犯罰之。
